【裁判字號】    97,抗,120
【裁判日期】    970430
【裁判案由】    假扣押
【裁判全文】
臺灣高等法院高雄分院民事裁定           97年度抗字第120號
抗  告  人  奇鴻營造有限公司
法定代理人  乙○○
相  對  人  金華成金屬工程有限公司
法定代理人  甲○○
上列抗告人與相對人間假扣押事件，對於中華民國96年12月27日
臺灣高雄地方法院96年度裁全字第16329 號所為裁定提起抗告，
本院裁定如下：
    主  文
抗告駁回。
抗告訴訟費用由抗告人負擔。
    理  由
一、按債權人就金錢請求或得易為金錢請求之請求，欲保全強制
    執行聲請假扣押，如就債務人所應受之損害，陳明願供擔保
    ，或法院認為適當者，得定相當之擔保，命供擔保後為假扣
    押，民事訴訟法第522 條第1 項、第526 條第2 項定有明文
    。本件相對人即債權人主張對於抗告人有新台幣2,654,680
    元之債權，聲請為假扣押，業據提出相對人公司96年11月27
    日全字第（96）0070號函、協議書、工程契約書在卷（原審
    卷5~11頁）為證，並陳明抗告人在第三人處有工程款可資領
    取，且即將付款，一旦付款，相對人日後將不能執行，而願
    供擔保以補釋明之不足。原裁定依首開規定，命供擔保後為
    假扣押，並無不合。
二、抗告意旨略以：依新修正民事訴訟法第526 條第2 項，已將
    債權人雖未為前項釋明，如就債務人所應受之損害已供法院
    所定之擔保者，得命為假扣押。之規定，修正為前項釋明如
    有不足，而債權人陳明願供擔保或法院認為適當者，法院得
    定相當之擔保，命供擔保後為假扣押。以與同條第1 項規定
    請求及假扣押之原因，應釋明之。相呼應。是請求及假扣押
    之原因，債權人如未先釋明，縱就債務人所應受之損害供法
    院所定之擔保者，亦不得命為假扣押，必因釋明而有不足，
    並經債權人陳明願供擔保者或法院認適當者，始得命供擔保
    後為假扣押，而相對人聲請本件假扣押，就日後不能強制執
    行或甚難執行之虞之假扣押原因，並未為必要之釋明，自應
    不准其假扣押云云。
三、惟查，相對人係聲請假扣押抗告人在第三人處之工程款債權
    。而抗告人在第三人處之工程款一旦被抗告人所領取，相對
    人對抗告人之假扣押債權即有日後不能強制執行之情形，茲
    相對人為本件假扣押之聲請時，已說明抗告人在第三人處有
    工程款可資領取，且該第三人即將付與，自應認相對人就假
    扣押之原因業已為相當之釋明，其並陳明願供擔保以補釋明
    之不足，原法院於命供擔保後，准予假扣押，於法並無不合
    。
四、抗告意旨指摘原裁定不當，求予廢棄改裁定，尚有未合，應
    予駁回。
據上論結，本件抗告為無理由，依民事訴訟法第495 條之1第1項
、第449條第1項、第95條、第78條，裁定如主文。
中    華    民    國    97    年    4     月    30    日
                            民事第五庭
                                審判長法官   蔡明宛
                                法      官   曾錦昌
                                法      官   魏式璧
以上正本證明與原本無異。
如不服本裁定應於送達後10日內向本院提出再抗告狀，並繳納再
抗告費新台幣1 千元。再為抗告應以適用法規顯有錯誤為理由，
並經本院之許可，該許可以原裁定所涉及之法律見解具有原則上
之重要性者為限，並委任律師為代理人。抗告人之配偶、3 親等
內之血親、2 親等內之姻親，或抗告人為法人、中央或地方機關
時，其所屬專任人員具有律師資格並經法院認適當者，亦得為第
三審代理人。抗告人或其法定代理人具有律師資格者及前項情形
，應於提起抗告或委任時釋明之。
中    華    民    國    97    年    5     月    1     日
                                書  記  官   鄔維玲
                                                   w


司法院資訊處製作；財團法人民間司法改革基金會備份。
